【裁判字號】    90,易,1647
【裁判日期】    900831
【裁判案由】    侵占
【裁判全文】
臺灣臺南地方法院刑事判決                          九十年度易字第一六四七號
    公  訴  人  臺灣台南地方法院檢察署檢察官
    被      告  甲○○
右列被告因侵占案件，經檢察官提起公訴（九十年度偵緝字第二六０號），本院判決
如左：
    主  文
甲○○意圖為自己不法之所有，而侵占自己持有他人之物，累犯，處有期徒刑陸月，
如易科罰金以參佰元折算壹日。
    事  實
一、甲○○於民國八十三年間，因侵占罪，經台灣板橋地方法院判處有期徒刑八月確
    定，於八十四年四月十二日執行完畢，猶不知悔改，竟意圖為自己不法之所有，
    於八十七年四月四日，向佰佶交通股份有限公司（下稱佰佶交通公司）租用紐西
    蘭ＴＣ─二０００型無線電車台機一組，裝置於其所駕駛之車牌號碼Ｕ八─九二
    九號營業小客車上，租期至八十八年四月四日止，每月租金新台幣二千元，詎甲
    ○○自八十七年十二月起即未繳租金，且意圖為自己不法之所有，將該無線電車
    台機據為己有，迄今仍不返還。
二、案經佰佶交通公司代表人鄧博仁訴請台灣台南地方法院檢察署檢察官偵查起訴。
    理  由
一、訊之被告甲○○坦承向佰佶交通公司租用無線電車台機一組未還，惟否認有何侵
    占故意，辯稱：伊委請朋友將該車台機拿去給佰佶公司，惟因該公司要向伊多收
    二千多元，故未談成和解等語。經查，被告向佰佶公司租用無線電車台機一組，
    不僅被告坦承明確，核與佰佶交通公司代表人鄧博仁指訴之情節相符，並有租用
    合約書、保管切結書及存證信函各一紙在卷可稽。被告自八十七年十二月起即未
    繳租金，其於租約存續期間既無法續繳租金，復不將機台繳回，且租約屆滿迄今
    仍未將車台機返還，其縱曾請朋友將機台返還，惟在出租人未收受之情形，亦未
    將機台提存，顯無返還之意，其有將該物據為己有之犯意，實可認定，事證明確
    ，被告犯行堪予認定。
二、核被告意圖為自己不法之所有，而侵占自己持有他人之物，所為係犯刑法第三百
    三十五條第一項之罪。又被告甲○○於八十三年間，因侵占罪，經台灣板橋地方
    法院判處有期徒刑八月確定，於八十四年四月十二日執行完畢，其於五年內再犯
    有期徒刑以上刑之本罪，為累犯，應依法加重其刑。爰審酌被告犯罪之動機、目
    的、手段、所生危害、犯罪後迄未與告訴人和解償付損失等一切情狀，量處如主
    文所示之刑，並諭知易科罰金之折算標準，以資懲儆。
據上論斷，應依刑事訴訟法第二百九十九條第一項前段，刑法第三百三十五條第一項
、第四十七條、第四十一條第一項前段、罰金罰鍰提高標準條例第一條前段、第二條
判決如主文。
中      華      民      國      九十      年      八    月    三十一    日
                              臺灣臺南地方法院刑事第五庭
                                      法  官  陳振謙
右正本證明與原本無異。
如不服本判決應於送達後十日內向本院提出上訴狀。
                                      書記官  何小玉
中      華      民      國      九十      年      八    月    三十一    日
附錄本案論罪科刑法條全文：
刑法第三百三十五條第一項
  意圖為自己或第三人不法之所有，而侵占自己持有他人之物者，處五年以下有期徒
  刑、拘役或科或併科一千元以下罰金。


司法院資訊處製作；財團法人民間司法改革基金會備份。
